【裁判字號】    98,審小上,91
【裁判日期】    981130
【裁判案由】    給付買賣價金
【裁判全文】
臺灣高雄地方法院民事裁定            98年度審小上字第91號
上  訴  人  甲○○
被  上訴人  乙○○
上列當事人間給付買賣價金事件，上訴人對於民國98年10月27日
本院高雄簡易庭98年度雄小字第2311號第一審判決提起上訴，本
院裁定如下：
    主    文
上訴駁回。
第二審訴訟費用新臺幣壹仟伍佰元由上訴人負擔。
    理    由
一、按對於小額程序第一審判決之上訴，非以其違背法令為理由
    ，不得為之；又上訴狀內應記載上訴理由，表明下列各款事
    項：1.原判決所違背之法令及其具體內容。2.依訴訟資料可
    認為原判決有違背法令之具體事實，民事訴訟法第436 條之
    24第2 項、第436 條之25分別定有明文。所謂判決違背法令
    ，乃指判決不適用法規或適用不當，為同法第468 條所明定
    ，此亦為小額事件之上訴程序所準用（民事訴訟法第436 條
    之32第2 項參照）。故對小額訴訟程序之第一審判決提起上
    訴時，其上訴狀或理由書應具體指摘原判決有何不適用法規
    或適用法規不當之情形，並揭示該法規之條項或其內容；若
    係成文法以外之法則，應揭示該法則之旨趣；倘為司法院解
    釋或最高法院之判例，則應揭示該判解之字號或其內容；如
    依民事訴訟法第469 條第1 款至第5 款所列情形為理由時，
    其上訴狀或理由書應揭示合於該條款之事實（最高法院71年
    台上字第314 號判例參照）。如其上訴狀未依此項方法表明
    理由，其上訴即不合法，應駁回其上訴，同法第436 條之32
    第2 項準用第444 條第1 項前段亦有明文。
二、上訴意旨略以：被上訴人除代辦機車分期付款外，尚代理機
    車強制險業務，本件係因被上訴人與貸款銀行因徵信瑕疵造
    成上訴人損失價值新臺幣（下同）58,000元之機車1 部，被
    上訴人為表示負責態度，同意上訴人將應轉交被上訴人之機
    車強制險保險費，由上訴人逐筆扣除，直至全數扣除完畢止
    ，上訴人已扣除約45,000元，因被上訴人積欠保險公司機車
    強制險保險費，因此提議上訴人配合解決眼前問題，建議上
    訴人就機車欠款58,000元先以半數29,000元扣抵，另半數等
    保險費爭議結束後設法還款，原審判決認定之事實，與兩造
    協議內容有出入，爰依法提起上訴。
三、經查，上訴人所爭執兩造協議內容等情，業經原審依卷內資
    料為認定，因此駁回上訴人之訴，經核尚無違法或不當之情
    形。上訴人之上訴理由乃係就原審證據取捨及認定事實之事
    項而為指摘，並未具體指明原審判決有如何不適用法規或適
    用法規不當，或有民事訴訟法第469 條第1 款至第5 款所稱
    當然違背法令之情事，及符合該條款要件之具體事實，自難
    認其已合法表明上訴理由，依首揭說明，應認其上訴為不合
    法。
四、復按於小額訴訟之上訴程序，法院為訴訟費用之裁判時，應
    確定其費用額，民事訴訟法第436 條之19第1 項、第436 條
    之32第1 項定有明文。本件第二審裁判費用為1,500 元，應
    由上訴人負擔，爰併為裁定如主文第2 項所示。
五、結論：本件上訴為不合法，依民事訴訟法第436 之32第1 項
    、第2 項、第436 條之19第1 項、第444 條第1 項前段、第
    95條、第78條，裁定如主文。
中    華    民    國    98    年    11    月    30    日
                        民事第二庭
                              審判長法  官  陳嘉惠
                                    法  官  謝雨真
                                    法  官  秦慧君
正本係照原本作成。
本裁定不得抗告。
中    華    民    國    98    年    11    月    30    日
                                     書記官  蔡佩珊


司法院資訊處製作；財團法人民間司法改革基金會備份。
